臺灣宜蘭地方法院民事小額判決
                                    111年度宜原小字第1號
原      告  林文貴  
被      告  陳仁義  
上列當事人間因過失傷害案件，原告提起刑事附帶民事訴訟，請
求侵權行為損害賠償，經本院刑事庭裁定（110年度原交簡附民
字第2號）移送前來，本院於民國111年3月10日言詞辯論終結，
判決如下：
　　主　文
被告應給付原告新臺幣參萬伍仟伍佰伍拾元，及自民國一百一十
年十一月二十六日起至清償日止，按週年利率百分之五計算之利
息。
原告其餘之訴駁回。
訴訟費用由被告負擔百分之六十四，餘由原告負擔。
本判決原告勝訴部分得假執行。
    理由要領
一、原告主張事故經過與受傷之事實，經本院調閱本院110年度
    原交簡字第104號刑事卷宗核閱屬實，而被告經合法通知未
    到庭爭執，亦未提出書狀為任何聲明或陳述，本院依調查證
    據之結果，可信為真實。
二、有關原告分別主張之損害，有無理由，分述如下：　　
（一）醫療費用5,550元部分：
　　　原告主張因本件事故至醫院治療，而支出新臺幣（下同）
      5,550元等情，業據提出處方暨費用收據、新南大中醫門
      診醫療費用收據及診斷證明書等件為據（見本院卷第24至
      30頁），該等費用核屬原告治療傷勢所支出必要費用，應
      予准許。
（二）精神慰撫金49,450元部分：
　　　按慰撫金之多寡，應斟酌雙方之身分、地位、資力與加害
      程度，及其他各種情形核定相當之數額，該金額是否相當
      ，自應依實際加害情形與被害人所受之痛苦及雙方之身分
      、地位、經濟狀況等關係決定之（最高法院51年臺上字第
      223號判例參照）。本件被告對原告所為前揭侵權行為，
      既已侵害原告之身體健康，則被告自應對原告負精神上之
      損害賠償責任。本院審酌原告受傷之情形、所受精神上痛
      苦之程度及兩造之身分、地位、經濟能力等一切情狀，認
      原告請求被告賠償精神慰撫金49,450元，尚屬過高，應以
      3萬元為適當，逾此範圍之請求，則不應准許。
（三）綜上，原告得請求被告賠償之金額應為35,550元（計算式
      為：5,550元＋3萬元＝35,550元）。　
中　　華　　民　　國　　111 　年　　3 　　月　　24　　日
    　　　　　　　臺灣宜蘭地方法院宜蘭簡易庭
                                  法　官　許婉芳
以上為正本係照原本作成。
如不服本判決，應於送達後20日內，向本院提出上訴狀並表明上
訴理由，如於本判決宣示後送達前提起上訴者，應於判決送達後
20日內補提上訴理由書（須附繕本）。
如委任律師提起上訴者，應一併繳納上訴審裁判費。
中　　華　　民　　國　　111 　年　　3 　　月　　24　　日
　　　　　　　　　　　　　　　　　書記官  鄒明家
附錄：
一、民事訴訟法第436條之24第2項：
    對於小額程序之第一審裁判上訴或抗告，非以其違背法令為
    理由，不得為之。
二、民事訴訟法第436條之25：
    上訴狀內應記載上訴理由，表明下列各款事項：
    （一）原判決所違背之法令及其具體內容。
    （二）依訴訟資料可認為原判決有違背法令之具體事實。
三、民事訴訟法第471條第1項：（依同法第436條之32第2項規定
    於小額事件之上訴程序準用之）
    上訴狀內未表明上訴理由者，上訴人應於提起上訴後二十日
    內，提出理由書於原第二審法院；未提出者，毋庸命其補正
    ，由原第二審法院以裁定駁回之。